臺灣高雄地方法院刑事判決　　　　　 96年度交簡上字第289號
上　訴　人
即　被　告　甲○○
上列上訴人因過失傷害案件，不服本院高雄簡易庭於中華民國96
年9 月17日以96年度交簡字第2581號所為之第一審刑事簡易判決
（檢察官聲請簡易判決處刑案號：96年度偵字第1793號及移送併
辦案號：96年度偵字第14166 號）提起上訴，本院管轄之第二審
合議庭判決如下：
    主  文
上訴駁回。
甲○○緩刑貳年。
    事實及理由
一、被告以外之人於審判外之陳述，雖不符刑事訴訟法第159 條
    之1 至第159 條之4 之規定，而經當事人於審判程序同意作
    為證據，法院審酌該言詞陳述或書面陳述作成時之情況，認
    為適當者，亦得為證據，刑事訴訟法第159 條之5 第1 項、
    定有明文。檢察官及被告對於本判決所引用審判外陳述之證
    據能力，於本院審判程序時，均表示同意作為本案證據使用
    ，茲審酌該等書面陳述作成時之情況，並無不宜作為證據之
    情事，依刑事訴訟法第159 條之5 第1 項之規定，得作為證
    據。
二、本案經本院審理結果，認第一審以被告涉犯刑法第284 第1
    項前段之罪，判處有期徒刑4 月，減為有期徒刑2 月，並諭
    知易科罰金之折算標準，其認事、用法及量刑均無不當，應
    予維持，除補充證據：「本院96年度雄簡調字第57號調解筆
    錄、匯款資料2 份、交通大隊第十分對員警吳道明於96年10
    月31日之職務報告」外，其餘引用第一審判決書記載之事實
    、證據及理由（如附件）。
三、上訴人即被告甲○○上訴意旨以：被告已與告訴人和解，請
    給予自新之機會，給予緩刑之機會。經查：原審審酌被告之
    過失程度、告訴人丙○○、乙○○之受傷狀況等一切情狀，
    依刑事訴訟法第449 條第1 項前段、第3 項、第454 條2 項
    ，刑法第284 條第1 項前段、第55條、第62條前段、第41條
    第1 項，刑法施行法第1 條之1 規定、中華民國96年罪犯減
    刑條例第2 條第1 項第3 款、第4 條、第7 條予以論科，量
    處被告有期徒刑4 月，減為有期徒刑2 月，如易科罰金，以
    新臺幣1,000 元折算1 日，其事實認定並無違誤，亦於法定
    刑度內量刑，上訴人即被告之上訴並無理由，應予駁回。
四、另查，被告未曾因故意犯罪受有期徒刑以上刑之宣告，此有
    臺灣高等法院被告前案紀錄表在卷可憑，本件被告於96年8
    月9 日與告訴人2 人達成和解，有調解筆錄及匯款資料2 份
    附卷為憑。是被告因一時失慮，偶罹刑典，其犯罪後亦坦承
    犯行，且與告訴人和解等情，本院認其經此教訓後，當能知
    所警惕而無再犯之虞，故認原審所宣告之刑，以暫不執行為
    適當，爰依刑法第74條第1 項第1 款之規定，併宣告緩刑2
    年，以啟自新。
據上論斷，應依刑事訴訟法第455 條之1 第1 項、第3 項、第
368 條、第364 條、第373 條，刑法第74條第1 項第1 款，判決
如主文。
本案經檢察官丁○○到庭執行職務。
中　　華　　民　　國　　96　　年　　11　　月　　30　　日
                  交通法庭  審判長法  官  李代昌
                                  法  官  文昌
                                  法　官  梁淑美
以上正本證明與原本無異。
不得上訴。
中　　華　　民　　國　　96　　年　　11　　月　　30　　日
　　　　　　　　　　　　　　　　　書記官  林麗文
附錄本判決論罪之法條全文
中華民國刑法第284條
（過失傷害罪）
因過失傷害人者，處6 月以下有期徒刑、拘役或5 百元以下罰金
，致重傷者，處1 年以下有期徒刑、拘役或5 百元以下罰金。
從事業務之人，因業務上之過失傷害人者，處1 年以下有期徒刑
、拘役或1 千元以下罰金，致重傷者，處 3 年以下有期徒刑、
 拘役或 2 千元以下罰金。
附件：96年度交簡字第2581號簡易判決
